# 请教陈版主 3-1-7

提问人：wuxingbin 时间：2022-11-03 15:02:45
陈老师，《中审众环案例研究》3-1-7 “权益法核算下与联营企业间顺流交易、逆流交易的抵销处理及相关递延所得税考虑”中的问题（ 4 ），如果该内部交易为逆流交易（C 公司销售商品给 B公司），那么需调整的未实现损益金额按照未实现损益总额乘以投资方对联营企业的持股比例确定，由于是逆流交易，对少数股东损益应该没影响的，但是解析中还是做了这笔分录“”借：少数股东权益 4.5（ 30×（ 1-80%） -7.5×（ 1-80%））贷：少数股东损益 4.5”。请问陈老师这笔分录是不是不用做的？

回答人：chenyiwei
经考虑，该笔分录的前半部分（30*（1-80%））的调整确实是不用做的，因为该笔逆流交易抵销之后不影响子公司B的利润总额。后续这一点将会修正。感谢指正！
但另一方面，就确认递延所得税资产的损益影响【-7.5×（ 1-80%）=-1.5】，确实有必要确认少数股权影响。因为在该项逆流交易中，买方是非全资子公司B，而递延所得税资产是针对B表内的资产的账面价值与计税基础之间的可抵扣暂时性差异而确认的，所以确认递延所得税资产对应的损益影响需按比例分配给持有B公司20%股权的少数股东。